【裁判字號】    98,審易,412
【裁判日期】    980828
【裁判案由】    恐嚇等
【裁判全文】
臺灣新竹地方法院宣示判決筆錄         98年度審易字第412號
公  訴  人  臺灣新竹地方法院檢察署檢察官
被      告  乙○○
上列被告因恐嚇等一案，經檢察官提起公訴（98年度偵字第123
號）後，聲請本院改依協商程序而為判決，於中華民國98年8 月
28日下午4 時在本院刑事第十一法庭宣示判決，出席職員如下：
法官起立朗讀判決主文、犯罪事實要旨、處罰條文，及告以上訴
限制、期間並提出上訴狀之法院，且諭知記載其內容：
一、主  文：
    乙○○連續犯恐嚇危害安全罪，處有期徒刑肆月，如易科罰
    金，以銀元佰元即新臺幣玖佰元折算壹日；減為有期徒刑
    貳月，如易科罰金，以銀元佰元即新臺幣玖佰元折算壹日
    。又犯恐嚇取財未遂罪，處有期徒刑伍月，如易科罰金，以
    新臺幣壹仟元折算壹日。應執行有期徒刑陸月，如易科罰金
    ，以銀元佰元即新臺幣玖佰元折算壹日。
二、犯罪事實要旨：
    乙○○係丙○○前夫，於民國93年4 月13日經本院民事判決
    准許離婚後，丙○○另與甲○○結婚。詎乙○○離婚後仍對
    丙○○耿耿於懷，而為下列行為：(1)乙○○出於恐嚇危害他
    人生命、身體安全的連續犯罪意思，先於94年間某日傳送「
    丙○○一切如意吧妳託妳哥寄回我的東西不過很多我個人所
    有東西很多不見我最近點收差太多我想妳們全都說清楚慢慢
    我會找妳們還有很多事差不都也需總清算丙○○這總總事以
    變兄弟事了我不會找妳談改由我台北朋友與妳談還有羅○○
    與羅○○與妳竹北朋友與甲○○一並處理以沒我的事不關我
    兩孩子事」，復於95年上半年某日傳送「丙○○阿妳害人還
    不夠阿康偉又是被妳害的下一個請問妳有沒有良心事情若是
    如此我一定不會放過妳們任何一個人不信試試看」之簡訊內
    容至丙○○所使用之行動電話門號內，致使丙○○心生畏懼
    而危害其生命、身體之安全。(2)乙○○出於為自己不法所有
    目的的犯罪意思，於97年6 月26日寄送內容為「丙○○、甲○○：為人做事需要有良心、不要一把抓、妳所有資料，我
    都查得清清楚楚…我手上還很多妳們所有不利資料、希望妳
    好好處理、別變社會事來處理…」、「丙○○：人在做、天
    在看…我失去的、我一定會要回來、別忘了、我在社會上怎
    麼跌倒、我就一定會從那站起來、這一切妳必需承擔。…」
    、「這也是最後通知、官司沒有叫、一面倒的、我從未出過
    庭、又因身體尚未復原，妳的片面之詞、精神賠償三百萬元
    正…妳都可請任何黑社會詐來喬、本人歡迎、以其人之道、
    還以其人之身、記住本人會用雙管齊下」、「丙○○、請記
    住、此事沒處理好本人絕不會算了、雙管齊下、這一切都是
    妳做的來、沒有叫放棄不處理。別不管不理就沒事、金剛（
    該二字已塗去）只是開味菜。…我是什麼脾氣之人妳很知、
    不要不見棺材不掉淚、妳本是沒女兒命、我祇要三佰萬元正
    、一切就一筆勾銷、賠這麼多年的精神傷害、一口價絕不二
    價。」之信函內容至丙○○位於新竹縣竹北市○○街181 巷
    5 號住處，恫嚇丙○○需給付其新臺幣（下同）300 萬元，
    復於97年7 月10日以丙○○、甲○○積欠其金錢為由，委託
    不知情之于能英、林祺達、林瑩蒼3 人，前往甲○○、丙○○上開住處，向甲○○、丙○○索討300 萬元，經甲○○聯
    絡正在上班之丙○○，丙○○於電話中向于能英、林祺達、
    林瑩蒼3 人表示並無積欠乙○○金錢，並報警處理，于能英
    、林祺達、林瑩蒼3 人始逕行離去，而未得手。
三、處罰條文：
    刑法第2 條第1 項前段、第305 條、第346 條第3 項、第1
    項、第25條第2 項、第41條第1 項前段，修正前刑法第56條
    、第41條第1 項前段、第51條第5 款，中華民國九十六年罪
    犯減刑條例第2 條第1 項第3 款、第7 條、第11條。
四、協商判決除有刑事訴訟法第455 條之4 第1 項第1 款於本訊
    問程序終結前，被告撤銷協商合意或檢察官撤回協商聲請者
    ；第2 款被告協商之意思非出於自由意志者；第4 款被告所
    犯之罪非第455 條之2 第1 項所定得以協商判決者；第6 款
    被告有其他較重之裁判上一罪之犯罪事實者；第7 款法院認
    應諭知免刑或免訴、不受理者情形之一，及違反同條第2 項
    「法院應於協商合意範圍內為判決；法院為協商判決所科之
    刑，以宣告緩刑或2 年以下有期徒刑、拘役或罰金為限」之
    規定者外，檢察官與被告均不得上訴。
五、如有前項得上訴之情形，得自收受宣示判決筆錄送達之日起
    10日內，向本院提出上訴書狀，上訴於第二審法院。
中    華    民    國    98    年    8     月    28    日
                  刑事第九庭書  記  官  蕭汝芳
                            審判長法官  馮俊郎
以上筆錄正本係照原本作成。
中    華    民    國    98    年    8     月    28    日
                            書  記  官  蕭汝芳
附錄本案處罰實體法條全文：
＊刑法第305 條：
以加害生命、身體、自由、名譽、財產之事，恐嚇他人致生危害
於安全者，處2 年以下有期徒刑、拘役或300 元以下罰金。（罰
金之貨幣單位改為新臺幣，並提高為30倍）
＊刑法第346 條第1 項、第3 項：
意圖為自己或第三人不法之所有，以恐嚇使人將本人或第三人
  之物交付者，處6 月以上5 年以下有期徒刑，得併科1 千元以
  下罰金。（罰金之貨幣單位改為新臺幣，並提高為30倍）
前2 項之未遂犯罰之。


司法院資訊處製作；財團法人民間司法改革基金會備份。
